23/08/2021 Currículo Lattes



Imprimir currículo



### Sirlene Duarte Alves Toaiari

Endereço para acessar este CV: http://lattes.cnpq.br/2475965181513425

Última atualização do currículo em 23/08/2021

### Resumo informado pelo autor

Possui graduação em Nutrição pela Universidade de Mogi das Cruzes (1985) e mestrado em Ciências de Alimentos pela Universidade Federal do Amazonas (2002). Tem experiência na área de Nutrição, com ênfase em Alimentação Coletiva, Docência e Nutrição Clínica, atuando principalmente nos seguintes temas: anemia ferropriva, ferro, biodisponibilidade, unidades de alimentação e nutrição, fortificação, introdução à nutrição, técnica dietética, obesidade. Possui experiência na área de hotelaria, especialmente com alimentos e bebidas, treinamento de pessoal e apoio gerencial.

(Texto informado pelo autor)

**Links para Outras Bases:** SciELO - Artigos em texto completo SciELO

#### Nome civil

Nome Sirlene Duarte Alves Toaiari

### Dados pessoais

Filiação José Aparecido Alves e Waldiney Maria Duarte Alves

Nascimento 10/07/1964 - SÃO SEBASTIÃO DO PARAISO/MG - Brasil

Carteira de 156452571 SSP - SP - 09/06/2004

Identidade

CPF 064.662.138-62

Endereco residencial Rua José Francisco de Castro, 486 Lagoinha - São Sebastião do Paraíso 37950000, MG - Brasil

Telefone: 35 35312180 Celular 35 997496235

Endereço

eletrônico

E-mail para contato : stoaiari@gmail.com E-mail alternativo stoaiari@yahoo.com.br

# Formação acadêmica/titulação

2000 - 2002 Mestrado em Ciências de Alimentos.
Universidade Federal do Amazonas, UFAM, Manaus, Brasil, Ano de obtenção: 2002

Bolsista do(a): Coordenação de Aperfeiçoamento de Pessoal de Nível Superior

1982 - 1985

Graduação em Nutrição. Universidade de Mogi das Cruzes, UMC, Mogi Das Cruzes, Brasil

# Atuação profissional

1. RA Alimentação - RA

Vínculo institucional

1986 - 1986 Vínculo: Celetista, Enquadramento funcional: Nutricionista, Carga horária: 44, Regime: Dedicação

exclusiva

2. Gradiente Eletrônica S/A - GRADIENTE

Vínculo institucional

1987 - 1988 Vínculo: Celetista , Enquadramento funcional: Nutricionista , Carga horária: 44, Regime: Dedicação exclusiva

3. Robert Bosch Limitada - ROBERT BOSCH

#### Vínculo institucional

1988 - 1993 Vínculo: Celetista , Enquadramento funcional: Nutricionista , Carga horária: 44, Regime: Dedicação

4. Gradiente Industrial S.A. - GRADIENTE

# Vínculo

### institucional

1993 - 1997 Vínculo: Celetista , Enquadramento funcional: Nutricionista , Carga horária: 44, Regime: Dedicação exclusiva

5. Servi Fácil Empreendimentos e Hotelaria Ltda - SERVI FÁCIL

### Vínculo

#### institucional

1997 - 1998 Vínculo: Celetista , Enquadramento funcional: Nutricionista , Carga horária: 44, Regime: Dedicação exclusiva

6. Leal Recursos Humanos Ltda - LEAL

#### Vínculo

#### institucional

1999 - 1999 Vínculo: Celetista , Enquadramento funcional: Nutricionista , Carga horária: 44, Regime: Dedicação exclusiva

7. Centro Universitario Nilton Lins - CUNL

### Vínculo

#### institucional

2000 - 2002 Vínculo: Celetista , Enquadramento funcional: Professor de ensino superior , Carga horária: 40, Regime: Integral

#### Atividades

02/2000 - 12/2002 Ensino de Graduação, Nutrição

Disciplinas ministradas: TÉCNICA DIETÉTICA I , INTRODUÇÃO A NUTRIÇÃO

# Áreas de atuação

- 1. Alimentação Coletiva
- 2. Docência em Nutrição
- 3. nutrição clínica

### **Idiomas**

Inglês Compreende Bem , Fala Bem , Escreve Bem , Lê Bem

Espanhol Compreende Razoavelmente , Fala Razoavelmente , Escreve Razoavelmente , Lê Razoavelmente

Português Compreende Bem , Fala Bem , Escreve Bem , Lê Bem

# Producão

Produção bibliográfica

## Artigos completos publicados em periódicos

 TOAIARI, S. D. A.; TOAIARI, S. D. A. Biodisponibilidade de ferro do açaí (Euterpe oleracea Mart.) e da farinha de mandioca fortificada com ferro em ratos. Revista de Nutrição (Impresso).

### Trabalhos publicados em anais de eventos (resumo)

 YUYAMA, L. K. O.; AGUIAR, J.; SOUSA, R.; TOAIARI, S. D. A. Modelo de depleção da ferro na lactação In: 7° Congresso da Sociedade Brasileira de Alimentação e Nutrição - SBAN, 2003, Belo Horizonte/MG. 23/08/2021 Currículo Lattes

Alimentação e Nutrição: avanços tecnológicos e desafios éticos. Belo Horizonte/MG: Minasplan,

- YUYAMA, L. K. O.; TOAIARI, S. D. A.; AGUIAR, J.; SOUSA, R.
  - Farinha de mandioca (Manihot esculenta Crantz) fortificada com ferro aminoquelato: qual o seu potencial em ratos anêmicos? In: VI Congresso Nacional da Sociedade Brasileira de Alimentação e Nutrição, 2001, Florianópolis/SC.

Nutrição e Alimentação: da adequação à excelência. Florianópolis/SC: Alternativa Gráfica Ltda, 2001.

- 3. 😭 YUYAMA, L. K. O.; TOAIARI, S. D. A.; AGUIAR, J.; SOUSA, R. Impacto da utilização do pão fortificado com ferro em ratos anêmicos In: VI Congresso Nacional da Sociedade Brasileira de Alimentação e Nutrição, 2001, Florianópolis/SC.

  Nutrição e Alimentação: da adequação à excelência. Florianópolis/SC: Alternativa Gráfica Ltda, 2001.

#### Artigos em jornal de notícias

1. TOAIARI, S. D. A.
OBESIDADE. A CRITÍCA. MANAUS, 1992.

Produção técnica

#### Trabalhos técnicos

1. TOAIARI, S. D. A. Avaliação do Serviço de Alimentação, 2001

### Outras informações relevantes

- Outras atividades desenvolvidas:
  - -14 anos de experiência em administração de serviços de alimentação para coletividades em restaurantes industriais e comerciais de grande e médio porte.
  - industriais e comerciais de grande e medio porte.

    -8 anos à frente de empreendimentos nas áreas de comércio e serviços, entre os anos de 2003 a 2016.

    -Consultoria na área de Hotelaria de 2016 até os dias atuais (avaliação do serviço, treinamento de pessoal, adequação da área de Alimentos & Bebidas, apoio gerencial).

    -Membro do grupo de pesquisas em Alimentos e Nutrição da Coordenação de Pesquisas em Ciências da Saúde do Instituto Nacional de Pesquisas da Amazônia nos anos de 2001 e 2002.

  - -Professora das disciplinas de Introdução à Nutrição e Técnica Dietética I do Curso de Nutrição do Centro Universitário Nilton Lins, em Manaus/AM de 2000 a 2002.
    -Atendimento em academia de ginástica entre 2009 e 2013, ênfase em obesidade e síndrome pluri
  - metabólica.
  - Responsável pelo desenvolvimento e implantação do laboratório de Técnica Dietética do Curso de

  - Nutrição do Centro Universitário Nilton Lins, em Manaus/AM, no ano de 2002.

    -Auxiliar de coordenação do Curso de Nutrição do Centro Universitário Nilton Lins no ano de 2002.

    -Representante do Conselho Regional de Nutricionistas da 7ª Região no estado do Amazonas de 1996 a
  - -Membro do Conselho de Alimentação Escolar do estado do Amazonas de 2000 a 2002. -Presidente da Associação de Nutrição do Amazonas de 1993 a 1996.

Página gerada pelo sistema Currículo Lattes em 23/08/2021 às 13:15:28.